# 非经营性占用报告

提问人：xiaochao1212 时间：2019-03-12 15:24:51
非经营性占用报告，包含现大股东及其附属企业、前大股东及其附属企业、上市公司的子公司及其附属企业、关联自然人及其控制的法人、其他关联人及其附属企业，区分两类第一 “非经营性资金占用”，第二 “其它关联资金往来”，对于这块的理解有点疑问： 1 、大股东及其附属企业区分经营性占用以及非经营性占用，对非经营性占用在第一类 “非经营性资金占用” 中披露，对于经营性占用在第二类 “其它关联资金往来”
2 、前大股东及其附属企业，只披露非经营性占用，在 “非经营性资金占用”
中披露;
3 、上市公司的子公司及其附属企业、关联自然人及其控制的法人、其他关联人及其附属企业不披露经营性占用，但是在第二类 “其它关联资金往来”
中披露非经营性占用；
4 、其中上市公司的子公司及其附属企业，包含上市公司与其持有的子公司之间，产生的非经营性占用（经营性占用，比如母子公司之间产生的货物销售，不用披露）；大股东及其附属企业、前大股东及其附属企业、关联自然人及其控制的法人、其他关联人及其附属企业这四类均包含上公司与这四类关联人，并包含纳入上市公司合并范围的控股子公司之间的发生数。即 “上市公司的子公司及其附属企业” 填报口径是母公司与子公司及附属企业之间，“大股东及其附属企业、前大股东及其附属企业、关联自然人及其控制的法人、其他关联人及其附属企业这四类”属于合并口径与相关关联方的发生额。

回答人：chenyiwei
该表中的关联方是完全按照证券监管口径界定的，该表的设计也体现出监管的意图。
因为证券监管所关注的是证券市场投资者（上市公司股东）的利益保护，并不关注子公司少数股东，所以证券监管是从上市公司股东的角度出发的，类似于以前合并报表中的母公司观，与目前会计准则下编制合并报表所依据的实体观是存在一定差异的。所以在证券监管规则下，要求披露上市公司与子公司之间的交易，关注上市公司是否向少数股东输送利益。
另外，证券监管规则中对关联方的界定，更偏向于关注能够对上市公司施加影响从而导致上市公司对其利益倾斜（损害上市公司及其社会公众股东利益）的方面，而不是上市公司可施加影响的方面（如合营联营企业），也不重点关注关联方向上市公司输送利益。这些偏向性是证券监管的特定目的决定的。相比之下，会计准则对关联方关系和交易的认定与披露就没有这种偏向性。